【裁判字號】    89,訴,204
【裁判日期】    890725
【裁判案由】    毒品危害防制條例
【裁判全文】
臺灣士林地方法院刑事判決                          八十九年度訴字第二四號
    公  訴  人  臺灣士林地方法院檢察署檢察官
    被      告  甲○○
右列被告因違反毒品危害防制條例案件，經檢察官提起公訴（八十九年毒偵字第九六
九號、八十九年度毒偵字第二七四號、八十九年度毒偵字第九一三號），本院判決如
左：
    主  文
甲○○連續施用第一級毒品，累犯，處有期徒刑柒月。又連續施用第二級毒品，累犯
，處有期徒刑肆月，扣案第二級毒品安非他命壹包（驗餘淨重壹點貳貳伍肆克）沒收
銷燬之、施用毒品用器具吸食器壹組沒收。應執行有期徒刑拾月，扣案第二級毒品安
非他命壹包（驗餘淨重壹點貳貳伍肆克）沒收銷燬之、施用毒品用器具吸食器壹組沒
收。
    事  實
一、甲○○有違反槍砲彈藥刀械管制條例、妨害風化、違反麻醉藥品管理條例、恐嚇
    、妨害自由等多項前科。其於民國八十五年間，因恐嚇案件，經臺灣臺北地方法
    院判處有期徒刑一年四月確定，嗣於八十八年十一月十三日執行完畢。復因施用
    毒品案件，先後二次經觀察、勒戒後，均認無繼續施用毒品之傾向，分別由臺灣
    士林地方法院檢察署檢察官以八十七年度偵字第五六六四號及基隆地方法院檢察
    署檢察官以八十七年偵字第四二六七號處分不起訴確定。詎仍不知悔改，竟分別
    基於施用第一級毒品、第二級毒品之概括犯意，自八十八年十二月間某日起至八
    十九年三月初某日止，連續在其位於臺北縣汐止市○○街一三巷五弄七號二樓住
    處及位於基隆市○○○路四十六巷十三號九樓之友人住處，各施用第一級毒品海
    洛英及第二級毒品安非他命多次，為警於八十八年十二月二十二日晚間十一時許
    、八十九年二月二十九日晚間九時許、八十九年三月十日晚間七時許，分別在前
    開甲○○及其友人住處查獲，並扣得第二級毒品安非他命一包（驗餘淨重一‧二
    二五四克，起訴書略載為淨重一公克）及施用毒品之器具吸食器一組等物。
二、案經臺北市政府警察局萬華分局及臺北縣警察局新店分局移送臺灣士林地方法院
    檢察署檢察官偵查起訴。
    理  由
一、訊據被告甲○○對於右開犯罪事實供承不諱，且被告尿液經送由臺北市立療養院
    及憲兵司令部刑事鑑識中心鑑驗之結果，均呈安非他命及嗎啡之陽性反應，扣案
    顆粒一包送驗結果，亦含有甲基安非他命成分，有臺北市立療養院八十九年三月
    十五日出具之煙毒尿液檢驗報告書、憲兵司令部刑事鑑識中心八十九年四月十一
    日綱得字第０四六一七號鑑驗通知書各一紙在卷可稽。此外，並有施用毒品器
    具吸食器一組扣案可證。又被告於八十七年二月間、同年六月間、同年九月間先
    後多次因施用毒品案件，分別經本院於八十七年五月二十八日、八十七年七月五
    日以八十七年度毒聲字第二九號、八十七年度毒聲字第六二號、臺灣基隆地方法
    院於八十七年九月九日以八十七年度毒聲三七七號裁定送觀察、勒戒後，均認無
    繼續施用毒品傾向，而分別為臺灣士林地方法院檢察署檢察官以八十七年度偵字
    第五六六四號、臺灣基隆地方法院檢察署檢察官以八十七年度偵字第四二六七號
    不起訴處分，此有本院八十七年度毒聲字第二九號、八十七年度毒聲字第六二號
裁定、臺灣高等法院被告全國前案紀錄表、臺灣高等法院檢察署刑案紀錄簡覆表
    、臺灣士林地方法院檢察署刑案紀錄查註紀錄表各一份在卷可按。被告前經二次
    觀察、勒戒並不起訴處分後，再犯本件施用毒品案件，復經本院於八十九年三月
    十四日以八十九年度毒聲字第六四一號裁定送勒戒處所強制戒治，是被告確係三
    犯毒品危害防制條例第十條之罪。本件事證已明，被告犯行洵堪認定，應予依法
    論科。
二、核被告所為，係犯毒品危害防制條例第十條第一項、第二項之施用第一級毒品罪
    及施用第二級毒品罪。其施用第一級、第二級毒品前後持有第一級、第二級毒品
    之低度行為，均應各為其施用第一級、第二級毒品之高度行為所吸收，不另論罪
    。又被告先後多次施用第一級毒品及第二級毒品之行為，各自時間密接、犯罪構
    成要件相同，顯係各基於概括犯意為之，均為連續犯，應各依刑法第五十六條規
    定論以一罪，並加重其刑。至其所犯上開二罪間，犯意各別，行為互殊，構成要
    件亦異，應予分論併罰。被告有如事實欄所載之前案論罪科刑之情形，並業經執
    行完畢，此有臺灣高等法院被告全國前案紀錄表、臺灣高等法院檢察署刑案紀錄
    簡覆表各一份在卷可參，其於五年內再犯本件有期徒刑以上之上開二罪，均為累
    犯，應依法各加重其刑並均遞予加重之。爰審酌被告前已有多次施用安非他命之
    前科，並經二次觀察、勒戒後，竟又再度施用，顯見其意志不堅，缺乏勒戒動機
    ，及其犯罪係對己身健康所生之危害，犯後坦承犯行，態度尚佳等一切情狀，分
    別量處如主文所示之刑，並定其執行刑。扣案第二級毒品安非他命一包（驗餘淨
    重一‧二二五四克）應依毒品危害防制條例第十八條第一項前段沒收銷燬之，另
    施用毒品器具吸食器一組為被告所有並係供犯罪所用之物，應依刑法第三十八條
    第一項第二款之規定宣告沒收。至扣案注射針筒二支，被告於本院審理中均否認
    為其所有，而其中八十八年十二月二十二日所扣得之注射針筒一支，依據卷附搜
    索扣押筆錄記載，為同案查獲之江忠明所有，另於八十九年二月二十九日扣得之
    針筒一支，則係自江忠明身上所搜得，是均無證據可以證明扣案之注射針筒為被
    告所有或持有，則應認尚非本案得宣告沒收之物，附此敘明。
據上論斷，應依刑事訴訟法第二百九十九條第一項前段、毒品危害防制條例第十條第
一項、第二項、第十八條第一項前段、刑法第十一條前段、第五十六條、第四十七條
、第五十一條第五款、第三十八條第一項第二款，判決如主文。
本案經檢察官到庭執行職務
中      華      民      國    八十九    年      七      月    二十五    日
                                 臺灣士林地方法院刑事第一庭
                                     審判長法  官
                                           法  官
                                           法  官
如不服本判決，得於判決送達後十日內，向本院提出上訴
附錄本案論罪科刑法條：
毒品危害防制條例第十條第一項、第二項


司法院資訊處製作；財團法人民間司法改革基金會備份。
